---
title: "Visualizando Datos"
---

## Tu Turno 0

Añadí un chunk de setup que cargue el Tidyverse.




```{r}
mpg
```


## Tu Turno 1

Ejecutá el código de la diapositiva para hacer un gráfico. Prestá especial atención al deletreo, la capitalización y los paréntesis.

```{r}

```

## Tu Turno 2

Añadí aesthetics de `color`, `size`, `alpha`, y `shape` a tu gráfico. Experimentá.  

```{r}
ggplot(data = mpg) +
  geom_point(mapping = aes(x = displ, y = hwy))
```

## Ayuda

¿Qué hacen `facet_grid()` y `facet_wrap()`? 
(ejecutá el código, interpretá y convencé a tu grupo)

```{r}
# Makes a plot that the commands below will modify
q <- ggplot(mpg) + geom_point(aes(x = displ, y = hwy))

q + facet_grid(. ~ cyl)
q + facet_grid(drv ~ .)
q + facet_grid(drv ~ cyl)
q + facet_wrap(~ class)
```


## Tu Turno 3

Reemplazá el gráfico de dispersión con un boxplot. Usá la cheathseet.

```{r}
ggplot(mpg) + geom_point(aes(class, hwy))
```

## Tu Turno 4

Hacé un histograma de la variable `hwy` del dataset `mpg`. Pista: no indiques una variable y.

```{r}

```

## Tu Turno 5

Usá la página de ayuda de `geom_histogram` para hacer que las columnas tengan 2 unidades de ancho.

```{r}

```

## Tu Turno 6

Hacé un gréfico de barras de `class` coloreado por `class`. Usá la página de ayuda de `geom_bar` para elegir la aesthetic de color.

```{r}

```

## Pregunta

¿Qué hace este código?

```{r}
ggplot(mpg) + 
  geom_point(aes(displ, hwy)) +
  geom_smooth(aes(displ, hwy))
```

## Pregunta

¿Qué diferencia hay con este código? Ejecutalo

```{r}
p <- ggplot(mpg) + 
  geom_point(aes(displ, hwy)) +
  geom_smooth(aes(displ, hwy))

library(plotly)
ggplotly(p)
```

## Tu Turno 7

¿Qué retorna `getwd()`?

```{r}

```

***

# Resumen

Podés usar esta plantilla para hacer miles de gráficos con **ggplot2**.

```{r eval = FALSE}
ggplot(data = <DATA>) +
  <GEOM_FUNCTION>(mapping = aes(<MAPPINGS>))
```